【裁判字號】    89,訴,3350
【裁判日期】    920212
【裁判案由】    損害賠償
【裁判全文】
臺灣臺北地方法院民事判決                          八十九年度訴字第三三五○號
    原      告  冠有限公司
    法定代理人  甲○○
    訴訟代理人  陳秀卿 律師
                林世芬 律師
    被      告  金順發實業有限公司
                              .
    法定代理人  乙○○        .
    訴訟代理人  張立中 律師
    複  代理人  楊國華 律師
右當事人間請求損害賠償事件，本院判決如左：
    主    文
被告應給付原告新台幣貳佰壹拾捌萬捌仟貳佰肆拾伍元，及自民國八十九年八月十八
日起至清償日止，按週年利率百分之五計算之利息。
原告其餘之訴駁回。
訴訟費用由被告負擔五分之四，餘由原告負擔。
本判決原告勝訴部分於原告以新台幣柒拾參萬元為被告供擔保後，得假執行。但被告
如於假執行程序實施前，以新台幣貳佰壹拾捌萬捌仟貳佰肆拾伍元為原告預供擔保，
得免為假執行。
原告其餘假執行之聲請均駁回。
    事    實
甲、原告方面：
    一、聲明：
        （一）被告應給付原告新台幣（下同）二百七十一萬三千七百六十二元，其
              中二百三十五萬五千三百零七元自民國（下同）八十九年七月一日起
              ，其餘三十五萬八千四百五十五元自起訴狀繕本送達之翌日即八十九
              年八月十七日至清償日止，按週年利率百分之五計算之利息。
        （二）願供擔保請准宣告假執行。
    二、陳述：
        （一）按法院廢棄或變更宣告假執行之本案判決者，應依被告之聲明，將其
              因假執行或因免假執行所為給付及所受損害，於判決內命原告返還及
              賠償，民事訴訟法第三百九十五條第二項定有明文。其中被告聲明請
              求命原告返還及賠償所受損害部分，雖非侵權行為，仍屬損害賠償之
              債，自有民法第二百一十三條第一項規定之適用；所謂被告所受之損
              害，如支出之費用，失去之利益，凡因假執行或因免假執行而為給付
              或供擔保或為提存所生之財產上損害均屬之，此有最高法院七十四年
              台上字第八００號判決、司法院第一廳研究意見可資參照。
        （二）查兩造曾於民國（下同）八十六年間因履行契約事件而於鈞院涉訟，
              原告於該訴訟之第一審、第二審敗訴，被告即執鈞院八十六年重訴字
              第六二０號民事判決聲請對原告所有之財產為假執行，業獲鈞院准予
              被告收取原告在臺北銀行金華分行開設帳戶內存款新台幣（下同）九
              千零一十五元、新加坡發展銀行帳戶之存款九萬零四百六十四元、第
              一商業銀行古亭分行帳戶之存款四十五萬三千三百九十一元，合計五
              十五萬二千八百七十元，此有鈞院八十七年民執寅字第一三三六五號
              執行命令、八十七年民執字第一三三六五號債權憑證足參。嗣後被告
              復執前揭鈞院八十七年民執字第一三三六五號債權憑證及臺灣高等法
              院八十七年度重上字第八二號民事判決聲請對被告之財產為假執行，
              並已收取原告對第三人新光三越百貨公司應收之帳款一百二十三萬三
              千五百九十八元、遠東百貨公司應收之帳款五十六萬八千八百三十九
              元，合計一百八十萬二千四百三十七元，連同被告向上揭銀行收取原
              告所有帳戶內存款五十五萬二千八百七十元，總計被告已獲有二百三
              十五萬五千三百零七元之假執行原告財產所得。惟兩造上述之實體訴
              訟，嗣經臺灣高等法院於八十九年三月二十一日以八十八年度重上更
              （一）字第一０六號判決本件原告勝訴，並經最高法院於同年六月二
              十七日以八十九年度台上字第一三三三號裁定駁回本件被告上訴確定
              ，被告既因該訴訟獲敗訴確定，其先前所為假執行之效力，即失所附
              麗，原告自得就被告已假執行所得之款項請求返還。
        （三）又被告前於八十六年四月及八十七年八月間，以保全債權名義，向鈞
              院聲請假扣押，並向原告所有開設於合作金庫、臺北銀行金華分行、
              新加坡發展銀行及第一商業銀行古亭分行帳戶內之存款為假扣押執行
              ，嗣經原告於八十八年二月十日向鈞院提存所提存三百萬元之反擔保
              金，該假扣押之執行始經撤銷，惟原告因而受有扣押期間無法動用該
              等存款之利息損害，以法定利率計，原告受有六萬零五百十七元之利
              息損失。
        （四）另查原告因被告實施假執行所為給付計二百三十五萬五千三百零七元
              ，已前所述。而被告聲請假執行，經鈞院民事執行處以八十七年民執
              寅字第一三三六五號執行命令，扣押原告設於台北銀行金華分行、新
              加坡發展銀行、第一商業銀行古亭分行之帳戶，被告並從中收取五十
              五萬二千八百七十元，致原告自斯時起迄至起訴時止，均未能使用而
              受有損害。嗣後被告復持臺灣高等法院八十七年重上字第八二號民事
              判決聲請假執行，經臺灣高雄地方法院八十八年執字第五五一五號執
              行命令，扣押原告於新光三越百貨公司、遠東百貨公司、漢神百貨公
              司、太平洋崇光百貨公司、大立伊勢丹百貨公司之專櫃貨款，除前揭
              百貨公司因法院扣押命令而未能給付貨款外，被告並已向其中之新光
              三越百貨公司、遠東百貨公司分別領得一百二十三萬三千五百九十八
              元、五十六萬八千八百三十九元，凡此均致原告無法取得貨款而受有
              損害。準此，原告自得請求以法定利率計算利息損失，是原告因假執
              行所受損害為二十九萬七千九百三十八元。
    三、證據：提出本院八十六年裁全字第九四三號裁定、提存所八十八年度存字第
        七四六號提存書、八十六年度重訴字第六二０號民事判決、八十七年度民執
        寅字第一三三六五號執行命令、民執字第一三三六五號債權憑證、臺灣高等
        法院八十七年度重上字第八十二號民事判決、民事聲請狀、臺灣高雄地方法
        院八十八年度執字第五五一五號執行命令、最高法院八十八年度台上字第一
        四四六號民事判決及最高法院七十四年度台上字第八００號、七十三年台上
        字第五九號判決等影本各一份為證。
乙、被告方面：
    一、聲明：原告之訴及假執行之聲請均駁回。如受不利之判決，願預供擔保請准
        宣告免為假執行。
    二、陳述：
       （一）被告自認被告因假執行原告上述之銀行存款及對第三人之應收帳款所
             得為二百三十五萬五千三百零七元，惟被告取得該等金額之時係以鈞
             院及臺灣高等法院之判決為執行名義，並非無法律上原因。
       （二）被告雖已於假執行之程序中，執行獲有原告所有之財產如上所述之金
             額，然該等金額之執行程序之發動，係被告基於合法之判決作基礎，
             並非因被告侵權行為所肇致，故縱使為該等假執行之本案判決事後經
             廢棄或變更而使該等假執行之效力失所附麗，亦難謂被告於假執行程
             序之始，有何不當，原告請求被告給付因假執行所受之利息損害，顯
             係倒果為因，應為無理由。
       （三）又被告雖與原告在進行前述之實體訴訟前，已先行供擔保對原告之前
             揭銀行帳戶內存款為假扣押，惟假扣押執行係依法院假扣押裁定為之
             ，而假扣押裁定係由法院審酌債權人聲請原因、聲請證據及原因釋明
             後做成，其裁定縱其後因假扣押本案判決另有論定而撤銷，亦難謂其
             裁定作成之始有何不當。按假扣押裁定及法院判決均為國家主權之裁
             判作用，各級法院容有不同見解表現於不同裁判上，尚難謂准許假扣
             押之裁定應依嗣後成立本案判決之勝敗而回溯論斷其裁定自始當否，
             甚或回溯論斷債權人之聲請為當否，況本件假扣押後，已因債務人提
             供反擔保而撤銷執行，嗣債權人更撤回執行聲請，該假扣押迄未因不
             當而被撤銷，也不合民事訴訟法第五三一條之請求賠償要件。而假扣
             押效果僅止於查封，被告並未因該假扣押而有所得，且該等假扣押執
             行已因原告嗣後提供反擔保後遭撤銷，原告之存款仍可自由支用，查
             封期間利息照計無礙，原告亦未因假扣押而受有損害。
       （四）本件所涉假扣押及假執行均因本件原告不履行其與本件被告間租賃契
             約而生，因該租賃契約不履行所生損害賠償責任，兩造間已發生訴訟
             ，目前繫屬鈞院，案號為九十年簡上字第三四號，尚未判決，被告於
             該另案之訴訟請求原告應給付被告四百五十萬元，此數額已足清償本
             件原告之請求，並以此金額主張本件之抵銷抗辯，則原告之請求已因
             全數抵銷，故其訴應予駁回。
    三、證據：提出八十九年十月六日傳真便條紙、本院八十七年度執字第一三三六
        五號債權憑證、八十八年度執字第五五一五號執行命令及執行所得款支票證
        明、臺灣高雄地方法院及臺灣高等法院高雄高分院返還執行擔保金事件裁定
        書三件、本院八十六年度裁全字第九四三號民事裁定、八十六年三月二十八
        日八十六年度民執丙字第七二一號執行（調查）筆錄、執行命令三份、通知
        函四份、民事聲請狀二份及本院簡易庭八十八年度北簡字第九六一一號損害
        賠償事件宣示判決筆錄一份等影本為證。
丙、本院依職權調閱本院民事執行處及臺灣高雄地方法院民事執行處之相關執行卷宗
    。
    理    由
一、原告起訴主張：其於八十三年間向被告承租位於高雄市○○○路一一七號屋頂作
    為戶外廣告媒體之用，兩造並訂有租用合約，約定租期為五年，每月租金二十四
    萬元，惟於八十六年間，因經濟不景氣致原告之業績嚴重下滑，無力再支付鉅額
    租金，遂於八十六年三月一日起，終止該頂樓戶外廣告租賃契約，雙方之租賃契
    約既經終止，原告即無再支付租金之義務，詎被告竟向本院以保全債權為由，聲
    請假扣押，業據本院以八十六年度裁全字第九四三號裁定於被告供擔保後准許之
    ，經被告提供擔保後聲請本院八十六年度民執全丙字第七二一號執行命令，扣押
    原告設於第一商業銀行古亭分行、臺灣省合作金庫五洲支庫、臺北銀行金華分行
    、新加坡發展銀行之帳戶，以及原告對於太平洋崇光百貨股份有限公司、明德春
    天百貨股份有限公司、新光三越百貨股份有限公司南西店、新光三越百貨股份有
    限公司站前店、新光三越百貨股份有限公司信義店、遠東百貨股份有限公司寶慶
    店之應收帳款，嗣經原告提供三百萬元之反擔保金後，本院始為撤銷上揭之假扣
    押裁定。被告另以原告之終止租約不合法為由，訴請原告須按月給付租金，幸經
    臺灣高等法院八十八年度重上更（一）字第一０六號判決原告勝訴，並經最高法
    院以八十九年度台上字第一三三三號裁定駁回被告上訴確定，依該判決所確定之
    實體法律關係，被告對於原告並無租金債權之請求權，惟因被告在該實體訴訟確
    定前，於第一審即本院八十六年度重訴字第六二０號、第二審即臺灣高等法院八
    十七年度重上字第八二號之民事判決均獲勝訴，並於該等判決確定前，得為假執
    行，被告遂於供擔保後，對於原告所有之財產聲請假執行，並因執行獲有二百三
    十五萬五千三百零七元在案。惟原告既獲勝訴判決確定，則被告因假執行所得上
    揭金額即失其附麗，爰依民事訴訟法第三百九十五條第二項、第五百三十一條之
    規定，求為判決命被告賠償原告其因假執行、假扣押所為之給付及所受之損害如
    訴之聲明所示等語。
二、被告則自認其雖於前揭實體訴訟中，因假執行獲有二百三十五萬五千三百零七元
    ，惟其受償係基於第一審即本院八十六年度重訴字第六二０號、第二審即臺灣高
    等法院八十七年度重上字第八二號民事判決為執行名義，並非於受領時即有不當
    得利之原因，原告請求被告返還自八十九年七月一日起算該筆假執行受償金額之
    利息，即無理由。又被告於前述所為之假扣押執行，係法院依據被告聲請提出相
    關事證及原因釋明，經審酌有無准予假扣押之必要後，所為之裁定，該裁定縱其
    後因假扣押本案判決另有論定而遭撤銷，亦難謂該裁定作成之初有何不當，況且
    假扣押裁定之效果僅止於查封，並無所得，原告並於嗣後反供擔保而啟封，其銀
    行之存款仍可自由支用，且扣押之期間存款利息照計無礙，原告並未因被告所為
    之假扣押受有損害。另被告與原告於他案訴訟即本院九十年簡上字第三四號之損
    害賠償事件中，被告於該事件中主張本件原告應給付四百五十萬元，遂以此金額
    為本件抵銷之抗辯等語，資為抗辯。
三、原告主張兩造曾於八十三年間簽訂大樓屋頂戶外廣告媒體租用合約，原告並於八
    十六年三月一日起向被告終止該屋頂戶外廣告媒體租約，被告遂以保全債權為名
    ，向本院執行處聲請假扣押獲准，並於供相當金額之擔保後，聲請假扣押執行原
    告所有如前所述之銀行帳戶及原告向第三者百貨公司之應收債款，原告旋於八十
    八年二月十日向本院提存所提出反擔保金，而獲前揭假扣押執行撤銷在案，兩造
    遂進行上揭實體爭執之訴訟，被告於第一、第二審均獲勝訴判決，並以之為執行
    名義，向本院執行處聲請假執行原告所有之財產，得款二百三十五萬五千三百零
    七元，迨於第三審，被告因敗訴確定等情，為被告所不爭執，並有本院執行處八
    十六年裁全字第九四三號裁定、提存所八十八年度存字第七四六號提存書、八十
    六年度重訴字第六二０號民事判決、八十七年度民執寅字第一三三六五號執行命
    令、民執字第一三三六五號債權憑證、臺灣高等法院八十七年度重上字第八十二
    號民事判決、臺灣高雄地方法院八十八年度執字第五五一五號執行命令、最高法
    院八十八年度台上字第一四四六號民事判決及最高法院七十四年度台上字第八０
    ０號、七十三年台上字第五九號判決等影本各一份為證，堪信為真實。又被告主
    張兩造於八十八年間另於本院簡易庭提起損害賠償之訴，經該簡易庭審理結果，
    原告應給付被告一百三十七萬五千元，亦據被告提出八十八年度北簡字第九六一
    一號宣示判決筆錄在卷可稽，亦可信為真實。則兩造之爭執要旨已如上述，是本
    件應與審究者為原告損害賠償請求權之基礎是否存在？被告之抵銷抗辯是否有理
    由？
四、經查：
（一）原告請求因假執行所為之給付及遲延利息部分：
１、按假執行之宣告，因就本案判決或該宣告有廢棄或變更之判決，自該判決宣告時
    起，於其廢棄或變更之範圍失其效力。法院廢棄或變更宣告假執行之本案判決者
    ，應依被告之聲明，將其因假執行或因免假執行所為給付及所受損害，於判決內
    命原告返還及賠償，民事訴訟法第三百九十五條第一項、第二項分別定有明文，
    又執行宣告假執行之裁判，正與執行確定判決無異，嗣後該裁判如有變更，債務
    人自可依民事訴訟法第三百九十五條第二項規定，請求返還其所為之給付及所受
    之損害，並得請求給付其法定遲延利息，或另行起訴請求之（最高法院七十九年
    度台上字第二五四五號、八十二年度台上字第二二一八號裁判可資參照）。本件
    原告於之前訴訟中，雖未聲明被告返還或賠償其因被告假執行所為給付或所受之
    損害，而於本件訴訟始行起訴主張，經核與法並無不合，應予准許，合先敘明。
２、原告主張被告執本院八十六年重訴字第六二０號民事判決聲請對原告所有之財產
    假執行，並收取原告在臺北銀行金華分行開設帳戶內存款九千零一十五元、新加
    坡發展銀行帳戶之存款九萬零四百六十四元、第一商業銀行古亭分行帳戶之存款
    四十五萬三千三百九十一元，合計五十五萬二千八百七十元，被告復執本院八十
    七年民執字第一三三六五號債權憑證及臺灣高等法院八十七年度重上字第八二號
    民事判決聲請假執行，並收取原告對第三人新光三越百貨公司應收之帳款一百二
    十三萬三千五百九十八元、遠東百貨公司應收之帳款五十六萬八千八百三十九元
    ，合計一百八十萬二千四百三十七元，連同被告向上揭銀行收取原告所有帳戶內
    存款五十五萬二千八百七十元，總計獲有二百三十五萬五千三百零七元之假執行
    原告財產所得，業經原告提出本院八十七年民執寅字第一三三六五號執行命令、
    八十七年民執字第一三三六五號債權憑證為證，並經本院調閱上述民事執行卷宗
    查核屬實，被告對此亦不爭執，依原告依民事訴訟法第三百九十五條第二項規定
    ，請求被告返還其因假執行所為之給付二百三十五萬五千三百零七元，自屬有據
    。
３、惟民事訴訟法第三百九十五條第二項規定，所指因假執行所為給付之返還請求權
    ，該請求權在實體法之性質，依民法第二百九十九條第一項之規定，應視為無確
    定期限之給付，自原告得請求給付之日起，經催告而被告仍未為給付，自該催告
    時起，被告始負給付遲延法定利息之責。查本件原告於前述實體訴訟，被告受敗
    訴確定，而得行使因假執行所受之損害賠償請求權時，並未立即向被告為催告或
    訴訟上之請求，待至民國八十九年七月二十七日始提起本訴，而被告於八十九年
    八月十七日始收受本件之起訴狀繕本，有送達證書在卷可稽，應認被告自八十九
    年八月十七日收受原告之起訴狀繕本翌日即八十九年八月十八日起，始負遲延法
    定利息之責任。是原告請求被告返還因假執行所為之給付及遲延利息，在二百三
    十五萬五千三百零七元及自八十九年八月十八日起至清償日止，按年息百分之五
    計算之利息範圍內為有理由，應予准許，逾此範圍，則無理由，應予駁回。
（二）、原告請求因假執行所受損害部分：
１、按民事訴訟法第三百九十五條第二項規定法院廢棄或變更假執行之本案判決者，
    被告因假執行或因免假執行所受損害，得請求原告賠償，所謂被告所受之損害，
    如支出之費用，失去之利息，凡因假執行或因免假執行而為之給付或供擔保或為
    提存所生之財產上損害均屬之，不問被告有無過失，均應負責，此為法律所定損
    害賠償之債發生之原因，上訴人請求返還擔保金，固以民事訴訟法第一百零四條
    第一項第一款規定為依據，因其提供之擔保金為金錢，請求返還擔保金，即與因
    回復原狀而應給付金錢之情形無異，自應類推適用民法第二百十三條第二項規定
    ，上訴人即非不得請求被上訴人依民法第二百零三條規定按週年利率百分之五計
    付利息而為賠償。又民事訴訟法第三百九十五條第二項所謂因假執行所為給付及
    所受損害，係指被告因本案判決之假執行，向原告提出給付及因假執行所受財產
    上之積極損害與消極損害而言，本件上訴人主張，因被上訴人實施假執行，伊乃
    於七十七年三月二十九日向訴外人張式麟借貸九十三萬元，利息每月一萬五千五
    百元，於翌日前往彰化地方法院繳款九十三萬二千五百零五元，自係因假執行所
    受損害云云，提出執行案款收據、借款字條，並舉證人張式麟為證，倘若所稱非
    虛，上訴人向張式麟借用金錢所支出之利息，即非不得謂為因假執行所受損害（
    最高法院八十二年度台上字第三五七號、八十年度台上字第二二二六號民事判決
    可資參照）。原告主張被告因假執行其所有如附表所示之銀行存款及對第三人之
    債權，以法定利率百分之五計算利息，共受有二十九萬七千九百三十八元之損害
    ，被告對此數額並不爭執，惟以係依法院判決為執行名義，並非無法律上原因等
    語資為抗辯。查原告因被告聲請假執行，而給付二百三十五萬五千三百零七元，
    致其財產自給付時起至被告返還時止，無法行使所有權人之權能，受有無法動支
    之損害，原告主張自法院發扣押命令時起，至執行命令撤銷或原告起訴時止，依
    法定利率即年息百分之五，作為其損害之計算方式，自非無據。從而，原告請求
    被告應賠償其因假執行所受損害二十九萬七千九百三十八元，及自起訴狀繕本送
    達之翌日即八十九年八月十七日至清償日止，按週年利率百分之五計算之利息，
    為有理由，應予准許。
（三）、原告請求因假扣押所受之利息損害部分：按假扣押之裁定因自始不當而撤銷
        ，或因第五百二十九條第二項及第百三十條第三項之規定而撤銷者，債權人
        應賠償債務人因假扣押或供擔保所受之損害，民事訴訟法第五百三十一條定
        有明文，稽其條文之要件須假扣押之裁定因自始不當而撤銷或假執行之裁定
        因債權人不於一定之期間內為本案之起訴而遭法院撤銷或假執行之裁定因債
        權人之聲請而遭撤銷，假扣押之債務人始得請求因債權人之假扣押所受之損
        害，自不待言。惟查，本件原告主張其所有之第一商業銀行古亭分行、合作
        金庫、臺北銀行金華分行及新加坡發展銀行存款，於八十六年四月、八十七
        年八月間遭本院民事執行處假扣押，有本院北院瑞八十六民執全丙字第七二
        一號、北院義八十六民執全丙字第七二一號執行命令各一份在卷可證，債務
        人即本件原告於八十八年二月十日向本院提存所提出反擔保金三百萬元並聲
        請撤銷上開之假扣押裁定，嗣經本院執行處將該等假扣押之裁定撤銷，亦有
        本院八十八年度存字第七四六號提存書及執行處八十八年二月十一日北院義
        八十六民執全丙字第七二一號撤銷通知書二份附卷可憑，是該等之假扣押裁
        定已於八十八年二月十一日經本院執行處依原告提供擔保金而撤銷之，而非
        被告向本院執行處為撤銷之聲請，被告雖於八十九年七月二十五日向本院執
        行處具狀表示撤回該等假扣押之聲請並請准予啟封，惟該等假扣押之裁定早
        已於八十八年二月二十一日因原告提供反擔保金而為撤銷在案已如前述，被
        告於是日所為聲請撤回假扣押執行即無任何假扣押裁定可供撤銷，故本院執
        行處即於八十九年八月十八日以北院文八十六民執全丙字第七二一號通知書
        通知被告「本件經債務人提供反擔保，本院已於八十八年二月二十一日以北
        院義八十六民執全丙字第七二一號通知撤銷執行命令」，並有該通知書在卷
        可稽，足見被告之聲請撤回撤假扣押之執行，即不生任何效力，既該等假扣
        押之裁定係因原告之供反擔保並非因被告之聲請而遭撤銷，則原告請求被告
        須賠償因聲請撤銷假扣押所生之損害，即與民事訴訟法第五百三十一條之要
        件不符，從而，原告請求受有扣押期間無法動用該等存款之利息損害六萬零
        五百十七元及法定利息，為無理由，應予駁回。
（四）、被告之抵銷抗辯部分：被告主張原告自八十三年十月十六日起至八十八年十
        月十五日止，以月租二十四萬元之代價與其簽訂高雄市○○○路一一七號屋
        頂戶外霓虹燈廣告塔位之租賃契約，詎因原告於八十五年十一月二十七日片
        面表示自八十六年三月一日起，終止兩造之該租賃契約，並拒繳電費，造成
        被告之霓虹燈廣告塔位形同廢棄，原告並於終止函中表示願賠償被告因提前
        終止租約之損害，被告因而受有四百五十萬元之損害，並以之為本件抵銷之
        聲明。查兩造所訂立之「戶外廣告媒體租用合約」，業經原告於八十五年十
        一月二十七日，以信函向被告表示自八十六年三月一日起終止，並願負擔被
        告因此所受之損害，為兩造不爭執，且為臺灣高等法院八十八年度重上更（
        一）字第一０六號判決所是認，有該判決書在卷足憑，堪信為真。既兩造之
        上開租賃契約已經臺灣高等法院確認終止無誤，被告即不得請求原來契約所
        約定之「履行利益」，亦即被告不得以兩造已終止之租賃契約所約定之租金
        作為請求損害賠償之依據，而應以被告因原告提前終止租約，導致無法在當
        時客觀環境下，以相當之租金將該霓虹燈廣告塔位租予第三人，所造成之損
        害作為請求之基礎。又被告於原告終止租約後另將該租賃物租予第三人，縱
        該第三人之租賃期間未逾原告終止租約後所剩餘之租期，則該第三人不予續
        租後之期間，至前述原告終止租約後所剩餘之期間，乃係一新生之事實，非
        得視為被告因原告提前終止租約之損害。是兩造之租賃契約於八十六年三月
        一日起終止，則自該日起，迄於同年十二月十日被告將該租賃物另行出租予
        第三人時止，被告因無法將該租賃物租予第三人之損害即可視為被告所受之
        損害，該租賃物於八十七年四月九日後，至八十八年十月十五日止，因第三
        人未予續租而未將該租賃物再出租，惟此於另一新生之事實，即非可視為原
        告因提前終止租約導致被告所受之損害，被告以此為抵銷抗辯即無理由。查
        兩造於系爭租約約定月租金為二十四萬元，惟被告於八十六年十二月十日起
        至八十七年四月九日止，將該霓虹燈塔位另行租予第三人做為帆布廣告之用
        ，所收取之月租金為五萬元，為兩造所不爭執，並有卷附本院簡易庭八十八
        年度北簡字第九六一一號宣示判決筆錄可資佐證，是就當時客觀環境、經濟
        繁榮及一般國民消費水準等情觀之，應認被告自八十三年三月一日起至同年
        十二月九日止，被告受有因原告提前終止租約之損害，以每月五萬元計算為
        適當。被告抗辯依每月租金二十四萬元作為其所受之損害基礎，猶如請求原
        告履行系爭契約之履行利益，尚屬無據，洵無足採。從而，被告主張因原告
        提前終止租約，請求自八十六年三月一日起至同年十二月九日止，以每月五
        萬元計，受有四十六萬五千元之損害，為本件抵銷之抗辯，為有理由，應予
        准許，逾此部分之抵銷，則乏實據，應予駁回。
五、綜上所述，原告請求被告之給付於二百六十五萬三千二百四十五元及自八十九年
    八月十八日起至清償日止，按週年利率百分之五計算之利息為有理由，然被告之
    抵銷抗辯於四十六萬五千元之範圍內為有理由，應予准許，是原告之請求於二百
    一十八萬八千二百四十五元及自八十九年八月十八日起至清償日止，按週年利率
    百分之五計算利息之範圍內，為有理由，應予准許，逾此範圍，為無理由，應予
    駁回。
六、本件事證已臻明確，兩造其餘之攻擊、防禦及證明之方法，經核與本件訴訟之結
    果無影響，爰不一一論述，附此敘明。
七、兩造陳明願供擔保，聲請宣告假執行豁免為假執行，經核原告勝訴部分，合於法
    律之規定，爰分別酌定相當之擔保金額宣告之；原告其餘假執行之聲請，因訴之
    駁回而失所據，不予准許。
八、據上論斷：原告之訴為一部有理由，一部無理由，並依民事訴訟法第七十九條但
    書、第三百九十條第二項、第三百九十二條，判決如主文。
中      華      民      國    九十二    年      二      月     十二     日
                                            民事第三庭法      官  李慈惠
右為正本係照原本作成
如對本判決上訴，須於判決送達後廿日內向本院提出上訴狀
中      華      民      國    九十二    年      二      月     十二     日
                                                      法院書記官  林秀娥


司法院資訊處製作；財團法人民間司法改革基金會備份。
